【裁判字號】    98,聲簡再,3
【裁判日期】    980210
【裁判案由】    聲請再審
【裁判全文】
臺灣桃園地方法院刑事裁定             98年度聲簡再字第3號
再審聲請人
即受判決人  甲○○
上列聲請人因聲請再審事件，對於本院民國98年1 月8 日97年度
簡上字第166 號第二審確定判決（第一審刑事簡易判決案號：本
院96年度桃簡字第420 號；聲請簡易判決處刑案號：臺灣桃園地
方法院檢察署95年度偵字第22970 號），聲請再審，本院裁定如
下：
    主  文
再審之聲請駁回。
    理  由
一、本件再審聲請意旨：詳如附件聲請再審狀所載。
二、按除上開刑事訴訟法第420 條之再審事由規定外，不得上訴
    於第三審之案件，其係經第二審法院為有罪之判決確定者，
    第二審法院判決時如就足生影響於判決之重要證據漏未審酌
    者，得為受判決人之利益聲請再審，刑事訴訟法第421 條亦
    有明文。又所謂「足生影響於判決之重要證據漏未審酌」，
    係指當事人於第二審法院判決前所提出之證物，足以影響、
    變更判決結果，而法院漏未審酌而言，如第二審判決前所提
    出之證據，經第二審法院依調查之結果，本於論理法則、經
    驗法則，取捨證據後認定事實者，則不包括之。亦即，聲請
    再審者，倘據刑事訴訟法第421 條所定之以「有足以影響於
    判決之重要證據漏未審酌」為理由而聲請者，必須該證據於
    原確定判決前已經提出，而法院漏未審酌，且該證據確屬真
    實，而足據以認定受判決人應受無罪、或免訴、或輕於原審
    所認定罪名者，始得准予再審，倘若該證據於原確定判決前
    業經提出，而法院亦已加以審酌，僅聲請人爭執原確定判決
    對於該證據之取捨者，尚不能以之為准許再審之準據。
三、經查：
  (一)本件聲請人所涉傷害等案件，業經本院以96年度桃簡字第42
    0 號、97年度簡上字第166 號判決判處拘役40日，如易科罰
    金，以新臺幣（下同）2,000 元折算1 日，並減為拘役20日
    ，如易科罰金，以2,000 元折算1 日，於民國98年1 月8 日
    確定，此有前開本院刑事判決及臺灣高等法院被告全國前案
    紀錄表各1 份在卷可稽，並經本院調取本院97年度簡上字第
    166 號案全卷核閱屬實。
  (二)本件聲請人係以本案屬不得上訴於第三審之案件，且經第二
    審法院為有罪之判決確定，而第二審法院判決時就足生影響
    於判決之重要證據漏未審酌為由，為受判決人之利益聲請再
    審。惟查；
    1.按刑事訴訟法第421 條所規定之「足生影響於判決之重要
      證據漏未審酌」者，乃指第二審判決前已發現且已提出之
      足生影響於判決之重要證據，未予審酌而言，若已提出，
      並經法院依自由心證判斷後不採，則非漏未審酌。
    2.聲請人所指合於刑事訴訟法第421 條再審要件之「原審漏
      未審酌之重要證據」，係指證人侯永勝所證述本案發生之
      時間、地點及過程前後不一，並與證人簡源鑫所證述之內
      容不符，而證人簡源鑫證述案發之時間，證人侯永勝根本
      不在現場，顯見證人簡源鑫之證述已有矛盾云云，然聲請
      人所舉諸般聲請再審之事由，業據聲請人於本院97年度簡
      上字第166 號案件審理時，於97年2 月12日所提出之上訴
      理由狀中已詳細載明（見97年度簡上字第166 號卷第30頁
      至第32頁），聲請人提起再審無非攻擊證人簡源鑫、侯永
      勝等人證言之證據價值，惟此乃係原審法官之心證層次，
      既於原審中即已提出並經法官調查後認定其證據價值，自
      核無就足以影響於原確定判決之重要證據漏未審酌之情形
      ，蓋確定判決如何審酌上開證據乃其自由心證之範圍，本
      屬原確定判決承審法官之職權，而與漏未審酌本屬有間，
      自亦非屬足以影響於原確定判決之重要證據漏未審酌之情
      形，故聲請人以此聲請再審，亦委無足採。
四、此外本件未據聲請人提出其他新證據或得再審之理由可資憑
    佐，從而本件聲請為無理由，應予裁定駁回。
五、據上論斷，應依刑事訴訟法第434 條第1 項，裁定如主文。
中    華    民    國    98    年    2     月    10    日
                  刑事第四庭  審判長法  官  袁雪華
                                    法  官  陳可薇
                                    法  官  張淑華
以上正本証明與原本無異
如不服本裁定應於送達後5 日內向本院提出抗告狀
                                    書記官  鄭嘉惠
中    華    民    國    98    年    2     月    10    日


司法院資訊處製作；財團法人民間司法改革基金會備份。
